臺灣高等法院臺南分院刑事判決　　　　　九十一年度上易字第三六號　Ａ
　　　上　訴　人
　　　即　被　告　甲　○　○
　　　右　三　人
　　　選任辯護人　查　名　邦
右上訴人等因傷害案件，不服臺灣臺南地方法院九十年度易字第二二四九號中華民國
九十一年一月九日第一審判決（起訴案號：臺灣臺南地方法院檢察署九十年度偵字第
四六二六號、九十年度偵字第五０二八號），提起上訴，本院判決如左：
      主      文
上訴駁回。
      事      實
一、緣甲○○與丁○○為鄰居，屬經營佛具買賣之競爭對手，雙方關係不睦。於民國
    九十年三月二十二日十七時三十分許，因丁○○駕駛車號ＵＮ─八五二五號自用
    小貨車停於台南市○○路○段一七八號前，因倒車不慎撞上甲○○（乙○○之弟
    ）所有之車號ＵＬ─七三二三號自用小客車之車頭保險桿，乙○○即至丁○○位
    於台南市○○路○段一八三號之營業處門口，並叫丁○○出來欲質問原委，二人
    因而發生口角。詎乙○○竟心生不滿而基於傷害犯意，出手毆打丁○○，甲○○
    及其姊夫丙○○見狀，並進而與乙○○基於傷害之共同犯意聯絡，三人推由甲○○勒住丁○○頸部，以助乙○○毆打丁○○；另丙○○趁機用腳踹丁○○，致丁○○受有頭部外傷併腦震盪、左手臂外傷等傷害。
二、案經丁○○訴由台南市警察局第二分局報告臺灣臺南地方法院偵查起訴。
      理      由
一、右揭上訴人即被告乙○○及甲○○、丙○○聯手毆打丁○○成傷之事實，業據被
    告等三人於本審審理時坦承不諱，核與告訴人丁○○指述：「（問：三月二十二
    日十七時許有無打架？）有的，是乙○○先叫我出去，說我車撞到他車子，我說
    若撞到願賠償，他就出手打過來，我就出手擋他，後來甲○○就過來把我脖子勒
    住讓他出手打我，林炳南偷打我」（見九十年度偵字第四六二六號偵查卷第二十
    頁），及告訴人丁○○之雇員王雲萍於偵查中陳稱：「當時我在門口工作，僱主
    是丁○○，我聽到乙○○叫我老闆出來，後來聽到外面大小聲，才探頭看，看到
    對方三、四人在外面，他們出手打我老闆，看到『泰仔』有出手，我一手一腳傷
    殘無力出手擋不方便，『泰仔』把我撥開，後來丁○○再把我拉開」（見前開偵
    查卷第二一頁背面）、「（問：當時你正做何事？）我聽見外面大小聲，我才過
    去，看到他們三人打丁○○，我過去要阻擋，我過去時『泰仔』就把我撥開，林
    炳南把我拉過來撞到旁邊去」（見九十年度偵字第五０二八號第二六頁背面），
    等語之情節大致相符，復有財團法人奇美醫院九十年四月二日所出具之診斷證明
    書乙紙及告訴人丁○○受傷情形之照片四幀在卷可稽。綜上，本件事證明確，被
    告三人前開傷害犯行均堪以認定，均應予依法論科。
二、核被告乙○○、甲○○、丙○○所為，均係犯刑法第二百七十七條第一項之傷害
    罪。被告乙○○、甲○○、林炳南三人，有犯意聯絡及行為分擔，均為共同正犯
    。原審適用刑法第二十八條、第二百七十七條第一項、第四十一條第一項前段、
    罰金罰鍰提高標準條例第一條前段、第二條，並審酌傷勢輕重、犯後態度等一切
    情狀，量處被告乙○○有期徒刑四月，被告甲○○、丙○○各有期徒刑三月，並
    均諭知易科罰金之折算標準。核其認事用法均無違誤，量刑亦稱妥適，被告上訴
    意旨指摘原判決量刑過重，為無理由，應予駁回。
據上論斷，應依刑事訴訟法第三百六十八條，判決如主文。
本案經檢察官許仲瑩到庭執行職務。
中    華    民    國      九十一      年      五      月        一      日
                                  臺灣高等法院臺南分院刑事第四庭
                                      審判長法官  陳    義    仲
                                            法官  宋    明    蒼
                                            法官  楊    子    莊
右正本證明與原本無異。
不得上訴。
                                      法院書記官  王    全    龍
中    華    民    國      九十一      年      五      月        三      日
附錄：本判決論罪科刑法條
中華民國刑法第二百七十七條第一項
傷害人之身體或健康者，處三年以下有期徒刑、拘役或一千元以下罰金。
